臺灣臺北地方法院刑事判決　　　　　　　94年度易字第1465號
公　訴　人　臺灣臺北地方法院檢察署檢察官
被　　　告　乙○○
　　　　　　　　　　3樓
被　　　告　丁○○
上一人
選任辯護人　傅文民律師
被　　　告　戊○○
　　　　　　　　　　3樓
上一人
選任辯護人　景玉鳳律師
　　　　　　李詩皓律師
上列被告因傷害案件，經檢察官聲請簡易判決處刑（九十四年度
偵字第一一七五五號），本院刑事庭受理後（九十五年度簡字第
一九一八號）認不宜以簡易判決處刑，改依通常程序審理，本院
判決如下：，本院判決如下：
    主  文
乙○○傷害人之身體，處拘役貳拾日，如易科罰金，以銀元參佰
元即新臺幣玖佰元折算壹日。
丁○○傷害人之身體，處拘役參拾日，如易科罰金，以銀元參佰
元即新臺幣玖佰元折算壹日；又傷害人之身體，處拘役參拾日，
如易科罰金，以銀元參佰元即新臺幣玖佰元折算壹日；應執行拘
役伍拾日，如易科罰金，以銀元參佰元即新臺幣玖佰元折算壹日
。
戊○○傷害人之身體，處拘役貳拾日，如易科罰金，以銀元參佰
元即新臺幣玖佰元折算壹日。
    事  實
一、乙○○於民國九十四年四月十九日下午七時許，前往臺北市
    松山區○○○路○段三九號地下一樓「微風廣場國賓影城」
    ，參加美商二十世紀福斯影片公司（下稱福斯影片公司）舉
    辦之電影試映會時，因遭福斯影片公司行銷副理丁○○以逾
    時入場為由阻攔進場而發生口角後，乙○○竟基於普通傷害
    之故意，徒手掌摑丁○○之右臉頰，丁○○不甘被打，亦基
    於普通傷害之故意，徒手毆打乙○○之左臉，乙○○並趁機
    朝丁○○腹部踢一腳，並旋以手機告知男友戊○○遭丁○○
    毆傷之情，又戊○○到場時，另基於普通傷害之故意，以腳
    踹踢丁○○之右大腿，丁○○則趁旁人推開戊○○時，另基
    於傷害犯意，徒手朝戊○○頭部後方之頸部揮擊毆打一下，
    使乙○○受有左臉挫傷；戊○○受有頸挫傷；丁○○受有頭
    部受傷併右臉挫傷及腹部及右大腿挫傷等傷害。
二、案經乙○○、戊○○、丁○○訴由臺北市政府警察局松山分
    局報告臺灣臺北地方法院檢察署檢察官聲請簡易判決處刑，
    本院刑事庭受理後認不宜以簡易判決處刑，改依通常程序審
    理。
    理  由
一、本件當事人及辯護人對於本案認定事實所引用之證據資料，
    於本院最後審理期日調查證據時陳明同意引用為本案證據，
    本院審酌該等言詞供述及書面作成時之情況認為適當，依刑
    事訴訟法第一百五十九條之五之規定，有證據能力，合先敘
    明。
二、訊據被告乙○○、丁○○、戊○○坦承有於前揭時間發生爭
    執以及傷害之事實，復有證人周君華於偵查中及證人丙○○
    、甲○○於於審理中證述甚明，另有本院九十五年十月五日
    勘驗筆錄及財團法人基督復臨安息日會台安醫院（下稱台安
    醫院）診斷書三紙在卷可稽，本件事證明確，被告犯行堪以
    認定。
三、查被告行為後，刑法業經立法院通過修正，於九十四年二月
    二日經總統公布修正，並自九十五年七月一日生效，就刑法
    第二百七十七條前段罰金刑部分，因刑法第三十三條第五款
    之修正，上開規定法定刑之最低法定刑度提高為新臺幣一千
    元，比較上開法律變更之情形，以九十五年七月一日修正生
    效前之規定對於被告較為有利，依據修正後刑法第二條第一
    項前段之規定，即應適用九十五年七月一日修正生效前之上
    開刑法規定，合先敘明。
四、核被告所為，係犯刑法刑法第二百七十七條前段之傷害罪。
    被告丁○○犯上開二次傷害罪，犯意各別，行為不同，應分
    論併罰。爰審酌被告三人僅因細故衝突，即互相傷害，犯罪
    後尚坦承犯罪，然未能達成和解，暨被告犯罪之動機、目的
    、手段、生活狀況、品行、智識程度等一切情狀，分別量處
    如主文所示之刑；又被告行為時之刑法第四十一條規定：「
    犯最重本刑為五年以下有期徒刑以下之刑之罪，而受六個月
    以下有期徒刑或拘役之宣告，因身體、教育、職業、家庭之
    關係或其他正當事由，執行顯有困難者，得以一元以上三元
    以下折算一日，易科罰金。但確因不執行所宣告之刑，難收
    矯正之效，或難以維持法秩序者，不在此限。併合處罰之數
    罪，均有前項情形，其應執行之刑逾六月者，亦同。」，且
    依其時罰金罰鍰提高標準條例第二條前段規定，就其原定數
    額提高為一百倍折算一日，即以銀元一百元至三百元（即新
    臺幣三百元至九百元）折算一日，而修正後之刑法第四十一
    條規定：「犯最重本刑為五年以下有期徒刑以下之刑之罪，
    而受六個月以下有期徒刑或拘役之宣告者，得以新臺幣一千
    元、二千元或三千元折算一日，易科罰金。前項規定於數罪
    併罰，其應執行之刑未逾六月者，亦適用之。」，經比較修
    正前、後之易科罰金標準，以修正施行前之法律，較有利於
    被告等，爰依修正前刑法第四十一條第一項前段規定，均諭
    知易科罰金之折算標準，以為懲戒。且本案被告丁○○所犯
    數罪時間均係於九十五年七月一日之前，且均符合易科罰金
    之規定，依據刑法施行法第三條之一第三項之規定，自應適
    用九十五年七月一日修正生效前之刑法第四十一條第二項規
    定。
五至本件告訴人戊○○於偵查、審理中另指陳：因被告丁○○
    打伊後頸部，伊因此受有第五、六頸椎狹窄併雙上肢無力，
    其右手幾乎喪失功能云云，告訴人戊○○並提出當日前往台
    安醫院就診，當時醫師診斷為「頸部挫傷」，及「病人自述
    頸部攻擊後右手無力」之診斷證明書，財團法人長庚紀念醫
    院（下稱長庚醫院）九十四年五月十六日診斷證明書其上記
    載「第五、六頸椎狹窄併雙上肢無力」、「病人預定94.6.7
    接受頸椎手術」，七月二十七日診斷證明書記載「第五、六
    頸椎椎管狹窄併右上肢無力左手麻木」、「病人目前右手握
    力四分，雙手感覺遲鈍與異常」此有上開診斷書在卷可稽，
    然經查證人牛自建即長庚醫院醫生於本院審理證稱：「（你
    在94年5月16日之前有無診治過戊○○？）（答：有）」、
    「（94年5月16日之前有幾次？）（答：我是5月9日第一次
    看他門診，後來有一次戊○○的情況有符合開刀的適應症，
    所以就安排他手術）」、「（前開診斷證明書所稱之頸椎狹
    窄是何意？）（答：神經走的通路有狹窄，會造成神經功能
    的損傷）」、「（頸椎狹窄的現象在你的診斷證明書中可否
    判斷是否外力所造成，還是因為本身的體質？）（答：頸椎
    狹窄戊○○的狀況，開刀去看是退化性的骨骼增生，但是今
    天是否造成神經狹窄，原因有三種，一種是慢慢因為工作姿
    勢造成神經的損傷，另一種是本人有外力例如摔跤，頭去撞
    到，造成瞬間頭的移動造成增生的骨刺去頂到神經，另一種
    就是反覆輕微外力的原因例如運動，一次一次的小挫傷累積
    而成，這是一般退化性關節炎造成神經功能損傷的三種原因
    ）」、（戊○○的情形是何種，可否判斷？）（答：從他的
    片子及核磁共振的報告無法判斷）」、「（該診斷證明書所
    稱第五及第六頸椎是位於何處？）（答：大概是脖子中、下
    段的地方）」、「（戊○○後來有無在94年6月7日接受頸椎
    手術？）（答：有）「（有無發現何結果？）（答：他的右
    手比較厲害，我們是根據神經功能損傷的位置，判斷是第五
    、六頸椎的狹窄，所以我們從前面做第五、六頸椎切除減壓
    術，希望可以把狹窄的問題解決之後，他的神經比較有機會
    可已恢復。不過追蹤到目前他的力量是有一點恢復，但是不
    是很完全，大約在四分左右，左手已經不錯了，力量已經恢
    復的不錯，但是他的肌肉萎縮沒有明顯的恢復）」、「（戊○○手術後還有無雙上肢麻痺無力及右小腿膝蓋麻痺的結果
    ？）（答：他來門診是一直有主述這些症狀，手術情況與這
    些問題，是可以解釋雙上肢無力，右小腿麻痺部分無法用頸
    椎的部份來解釋）」、「（你知否戊○○於94年3月26日上
    午7時在台北市○○區○○路630巷25弄騎車摔倒，嗣於同年
    月28日到台北長庚醫院就診？（提示戊○○94年9月23日於
    鈞院供述附於鈞院94年度簡字第1918號卷第29頁）（答：我
    是不知道，但是從他的病歷上，可以看到急診的紀錄）」、
    「（戊○○本案於94年4月19日雖然有遭人徒手毆打後腦或
    者是後頸部一次，但你於94年5月16日診斷證明書因診斷有
    第五、六頸椎狹窄及雙上肢無力之結果，可否排除其於89年
    11 月間騎機車跌倒所致前開門診記錄單之結果，而中斷於
    本案傷害結果的因果關係？）（答：在這段期間並沒有任何
    的病歷及理學檢查，所以無法判斷是否是因為八十九年車禍
    造成的或是四月十九日被人打一次造成的）」、「（可否排
    除戊○○於94年3月28日因騎機車跌倒所致前開門診記錄單
    之結果而中斷於本案傷害結果的因果關係？）（答：應該可
    以排除，因為他在車禍之前的94年3月24日門診病歷就有記
    載手無力的狀況）」、（所以你的意思是94年3月28日那次
    受傷的結果，與本案4月19日的診斷結果沒有因果關係？）
    （答：應該是沒有）」、「（既然這樣，為何之前3月24日
    的診斷結果與4月19日以後的雙上肢無力的結果沒有連結性
    ？）（答：沒辦法判斷，只看到一個結果，我是在5月9號才
    看到被告的診，所以之前我是根據他在3月24日的門診病歷
    所作的推論）」、「（戊○○在本案於94年4月19日雖有遭
    人徒手毆打後腦或是頸部一次，與你於94年5月16日診斷證
    明書之診斷結果有無因果關係？）（答：因為之前我沒看過
    他，我剛剛有說過三個導致神經功能缺損的原因，也不能完
    全排除，因為受外力也有可能造成頂到增生出來的骨刺，在
    他受傷之前我沒有看過他，所以我無法比較他4月19日受傷
    前後的不同）」、「（你開立診斷證明書的結果是否會是本
    案發生之前的外傷與這次的外傷累積加成的結果？）（答：
    我不能肯定，也不能排除，因為剛剛說過有三種的原因造成
    神經功能的缺損）」等語（見本院九十六年二月九日審理筆
    錄），及長庚醫院戊○○之病歷資料中可知，戊○○之「第
    五、六頸椎狹窄併雙上肢無力」有可能因為之前車禍所造成
    的，是否為被告丁○○所造成尚有疑義是本件被告丁○○並
    未成立告訴人所指此節傷害，附此敘明。
據上論斷，應依刑事訴訟法第四百五十二條、第二百九十九條第
一項前段，修正後刑法第二條第一項前段、第二百七十七條前段
、修正前第四十一條第一項前段、第二項、第五十一條第六款，
刑法施行法第一條之一，修正前罰金罰鍰提高標準條例第二條，
現行法規所定貨幣單位折算新臺幣條例第二條，判決如主文。
本案經檢察官黃士元到庭執行職務
中　　華　　民　　國　九十六　年　　三　　月　　八　　日
                  刑事第八庭審判長法  官  陳德民
                                  法  官  孫曉青
                                  法  官  陳芃宇
以上正本證明與原本無異。
如不服本判決應於送達後十日內向本院提出上訴狀。
                                  書記官  惠莊
中　　華　　民　　國　九十六　年　　三　　月　　八　　日
附錄本案論罪科刑法條全文
刑法第二百七十七條
傷害人之身體或健康者，處三年以下有期徒刑、拘役或一千元以
下罰金。
犯前項之罪因而致人於死者，處無期徒刑或七年以上有期徒刑；
致重傷者，處三年以上十年以下有期徒刑。
